# 请教陈老师，合同资产、合同负债相关问题

提问人：不急 时间：2020-01-30 21:40:29
请教陈老师：
1.合同负债、预收款项与应收账款并户问题：
在适用新准则前，账面预收款项和应收账款同一单位会进行并户调整，在适用新准则后，同一单位的合同负债、预收款项能否与其应收账款进行对抵？
2.合同资产减值测算问题：
企业首先适用了新金融工具准则，对应收账款按照预期信用损失模型（迁徙率法）进行测算，计提坏账准备，在适用新收入准则确认合同资产后，合同资产预期信用损失的测算是否适用迁徙率法？合同资产能否与应收账款一同进行预期信用损失的测算？若不适用迁徙率法，合同资产如何进行减值测算？

回答人：chenyiwei
原准则下，对同一单位但对应于不同合同的预收款项和应收账款也是不可以自动抵销的，除非双方约定互抵后按净额结算。因此首先建议考虑一下原准则下“账面预收款项和应收账款同一单位会进行并户调整”的做法是否合理。
原准则下同一合同的工程施工和工程结算可以互抵；新准则下，“同一合同下的合同资产和合同负债应当以净额列示，不同合同下的合同资产和合同负债不能互相抵销”。
合同资产是应收账款的一种特殊形式，即尚未获得无条件收款权利的债权，但其减值也同样适用于新金融工具准则下的预期损失模型。对合同资产，可以参照适用对应的应收账款的减值模型，其中对于其来源和信用风险特征与对应应收账款相同的情况，可以合并为一个组合测算迁徙率和减值准备计提比例。